Inventaris van het archief van de Meetkundige Dienst: Afdeling Normaal Amsterdams Peil, (1797) 1931-1984
Nationaal Archief, Den Haag
- PERIODE VAN 1962 (4e NWP) TOT 1985., V
  - PUBLIKATIES VAN PEILMERKEN EN PEILMERKHOOGTEN., 2
    - Archiefkaarten peilmerken 5F039 t/m 6A121., 481
    - Archiefkaarten peilmerken 6A122 t/m 6D034., 482
    - Archiefkaarten peilmerken 6D035 t/m 6G028., 483
    - Archiefkaarten peilmerken 6G029 t/m 7A177., 484
    - Archiefkaarten peilmerken 7A178 t/m 7D136., 485
    - Archiefkaarten peilmerken 7D137 t/m 7G109., 486
    - Archiefkaarten peilmerken 7G110 t/m 8C064., 487
    - Archiefkaarten peilmerken 8C065 t/m 9H016., 488
    - Archiefkaarten peilmerken 9H017 t/m 10F122., 489
    - Archiefkaarten peilmerken 10F123 t/m 11A125., 490
    - Archiefkaarten peilmerken 11A126 t/m 11D067., 491
    - Archiefkaarten peilmerken 11D068 t/m 11G014., 492
    - Archiefkaarten peilmerken 11G015 t/m 12B064., 493
    - Archiefkaarten peilmerken 12B065 t/m 12F031., 494
    - Archiefkaarten peilmerken 12F032 t/m 13A118., 495
    - Archiefkaarten peilmerken 13A119 t/m 14B168., 496
    - Archiefkaarten peilmerken 14B169 t/m 14E073., 497
    - Archiefkaarten peilmerken 14E074 t/m 15C014., 498
    - Archiefkaarten peilmerken 15C015 t/m 16A100., 499
    - Archiefkaarten peilmerken 16A101 t/m 16E003., 500
    - Archiefkaarten peilmerken 16E004 t/m 16H030., 501
    - Archiefkaarten peilmerken 16H031 t/m 17C050., 502
    - Archiefkaarten peilmerken 17C051 t/m 17H043., 503
    - Archiefkaarten peilmerken 17H044 t/m 19B109., 504
    - Archiefkaarten peilmerken 19B110 t/m 19D145., 505
    - Archiefkaarten peilmerken 19D146 t/m 19G007., 506
    - Archiefkaarten peilmerken 19G008 t/m 20F041., 507
    - Archiefkaarten peilmerken 20F042 t/m 21D117., 508
    - Archiefkaarten peilmerken 21D118 t/m 21G108., 509
    - Archiefkaarten peilmerken 21G109 t/m 22C076., 510
    - Archiefkaarten peilmerken 22C077 t/m 22G063., 511
    - Archiefkaarten peilmerken 22G064 t/m 25B111., 512
    - Archiefkaarten peilmerken 25B112 t/m 25D181., 513
    - Archiefkaarten peilmerken 25D182 t/m 25G140., 514
    - Archiefkaarten peilmerken 25G141 t/m 26H056., 515
    - Archiefkaarten peilmerken 26H057 t/m 27D073., 516
    - Archiefkaarten peilmerken 27D074 t/m 27F142., 517
    - Archiefkaarten peilmerken 27G024 t/m 28A130., 518
    - Archiefkaarten peilmerken 28A131 t/m 28D051., 519
    - Archiefkaarten peilmerken 28D052 t/m 28G023., 520
    - Archiefkaarten peilmerken 28G024 t/m 29C022., 521
    - Archiefkaarten peilmerken 29C023 t/m 30G098., 522
    - Archiefkaarten peilmerken 30G099 t/m 31B005., 523
    - Archiefkaarten peilmerken 31B006 t/m 31D181., 524
    - Archiefkaarten peilmerken 31E001 t/m 31G062., 525
    - Archiefkaarten peilmerken 31G063 t/m 32A050., 526
    - Archiefkaarten peilmerken 32A051 t/m 32C047., 527
    - Archiefkaarten peilmerken 32C048 t/m 32E155., 528
    - Archiefkaarten peilmerken 32E156 t/m 32H072., 529
    - Archiefkaarten peilmerken 32H073 t/m 33B391., 530
    - Archiefkaarten peilmerken 33B392 t/m 33E198., 531
    - Archiefkaarten peilmerken 33E199 t/m 33G179., 532
    - Archiefkaarten peilmerken 33G180 t/m 34A186., 533
    - Archiefkaarten peilmerken 34A187 t/m 34D059., 534
    - Archiefkaarten peilmerken 34D060 t/m 34F164., 535
    - Archiefkaarten peilmerken 34F165 t/m 37A076., 536
    - Archiefkaarten peilmerken 37A077 t/m 37D147., 537
    - Archiefkaarten peilmerken 37D148 t/m 37F148., 538
    - Archiefkaarten peilmerken 37F149 t/m 37H180., 539
    - Archiefkaarten peilmerken 37H181 t/m 38B191., 540
    - Archiefkaarten peilmerken 38B192 t/m 38D136., 541
    - Archiefkaarten peilmerken 38D137 t/m 38F094., 542
    - Archiefkaarten peilmerken 38F095 t/m 38G283., 543
    - Archiefkaarten peilmerken 38G284 t/m 39A155., 544
    - Archiefkaarten peilmerken 39A156 t/m 39B346., 545
    - Archiefkaarten peilmerken 39B347 t/m 39D251., 546
    - Archiefkaarten peilmerken 39D252 t/m 39F196., 547
    - Archiefkaarten peilmerken 39F197 t/m 39H144., 548
    - Archiefkaarten peilmerken 39H145 t/m 40B073., 549
    - Archiefkaarten peilmerken 40B074 t/m 40D066., 550
    - Archiefkaarten peilmerken 40D067 t/m 40F159., 551
    - Archiefkaarten peilmerken 40F160 t/m 41A228., 552
    - Archiefkaarten peilmerken 41A229 t/m 41E070., 553
    - Archiefkaarten peilmerken 41E071 t/m 42G043., 554
    - Archiefkaarten peilmerken 42G044 t/m 43C026., 555
    - Archiefkaarten peilmerken 43C027 t/m 43F132., 556
    - Archiefkaarten peilmerken 43F133 t/m 44A147., 557
    - Archiefkaarten peilmerken 44A148 t/m 44D022., 558
    - Archiefkaarten peilmerken 44D023 t/m 44F115., 559
    - Archiefkaarten peilmerken 44F116 t/m 44H108., 560
    - Archiefkaarten peilmerken 44H109 t/m 45B131., 561
    - Archiefkaarten peilmerken 45B132 t/m 45D177., 562
    - Archiefkaarten peilmerken 45D178 t/m 45F224., 563
    - Archiefkaarten peilmerken 45F225 t/m 45H265., 564
    - Archiefkaarten peilmerken 45H266 t/m 45D032., 565
    - Archiefkaarten peilmerken 46D033 t/m 48B048., 566
    - Archiefkaarten peilmerken 48B049 t/m 48E208., 567
    - Archiefkaarten peilmerken 48E209 t/m 49A103., 568
    - Archiefkaarten peilmerken 49A104 t/m 49D121., 569
    - Archiefkaarten peilmerken 49E001 t/m 49G053., 570
    - Archiefkaarten peilmerken 49G054 t/m 50B150., 571
    - Archiefkaarten peilmerken 50B151 t/m 50G033., 572
    - Archiefkaarten peilmerken 50G034 t/m 51C065., 573
    - Archiefkaarten peilmerken 51C066 t/m 51F173., 574
    - Archiefkaarten peilmerken 51F174 t/m 51H211., 575
    - Archiefkaarten peilmerken 51H212 t/m 52C167., 576
    - Archiefkaarten peilmerken 52C168 t/m 52G190., 577
    - Archiefkaarten peilmerken 52G191 t/m 54F114., 578
    - Archiefkaarten peilmerken 54F115 t/m 57B133., 579
    - Archiefkaarten peilmerken 57B134 t/m 58C041., 580
    - Archiefkaarten peilmerken 58C042 t/m 58F007., 581
    - Archiefkaarten peilmerken 58F008 t/m 60C190., 582
    - Archiefkaarten peilmerken 60C191 t/m 62A111., 583
    - Archiefkaarten peilmerken 62A112 t/m 62E065., 584